【裁判字號】    90,簡,1489
【裁判日期】    901112
【裁判案由】    違反電信法
【裁判全文】
臺灣士林地方法院刑事判決                          九十年度簡字第一四八九號
    聲  請  人  臺灣士林地方法院檢察署檢察官
    被      告  乙○○
    被      告  甲○○
    被      告  丙○○
右列被告等因違反電信法案件，經檢察官聲請以簡易判決處刑（九十年度偵字第六二
七０號），本院判決如左：
    主  文
乙○○未經許可擅自設置電台發送九千赫至三百秭赫之射頻信息，致干擾無線電波之
合法使用，處有期徒刑月，併科罰金新臺幣拾萬元，有期徒刑如易科罰金，以佰
元折算壹日，罰金如易服勞役，以新臺幣玖佰元（即銀元佰元）折算壹日。
甲○○未經許可擅自使用電台發送九千赫至三百秭赫之射頻信息，致干擾無線電波之
合法使用，處拘役伍拾日，如易科罰金，以佰元折算壹日。
丙○○未經許可擅自使用電台發送九千赫至三百秭赫之射頻信息，致干擾無線電波之
合法使用，處拘役伍拾日，如易科罰金，以佰元折算壹日。
扣案如附表所示之物均沒收。
    事實及理由
一、犯罪事實：乙○○明知電台須經電信主管機關交通部許可始得設置，並須經審驗
    合格發給執照方得使用，竟未經許可，於民國九十年三月間起，在台北市○○區
    ○○路二四五巷三十四弄二六０號架設發射站，並以播音室設於同市○○○路三
    一六之十一號十樓做為播音室，擅自設置「新世界廣播電台」，發送調頻ＦＭ一
    ０四．五兆赫（ＭＨＺ）之射頻信息，將電台部分時段出租他人播放節目或供友
    人點歌，致干擾合法設置之「正聲調頻廣播電台」所使用之ＦＭ一０四‧一兆赫
    （ＭＨＺ）無線電頻道。又甲○○、丙○○亦未經許可，各自九十年三月間及同
    年四月間起，擅自向乙○○分別以每月新台幣（下同）三萬元及二萬元不等之價
    格，租用上開電台，播放販賣化妝品、清潔用品及供不特定人點歌之節目，發送
    前揭頻道之射頻信息，致干擾合法設置之「正聲調頻廣播電台」所使用之上述無
    線電頻道。嗣至九十年六月十三日十四時許，為警於上開播音室位址查獲，並扣
    得乙○○所有如附表所示之電信器材。
二、前揭犯罪事實，被告甲○○雖於偵查中辯稱不知所租用為非法電台云云，然被告
    甲○○已從事廣播業三年多，前曾在台灣廣播公司執業，在租用本案電台期間未
    見過電台合法執照，而所租用電台時段之價格，較諸一般電台便宜約二萬元等節
    ，業據被告甲○○於偵查中陳明在卷，以被告甲○○前曾於合法廣播電台從業之
    數年經驗，就本案租用電台未附合法執照，而租金僅一般電台近一半之價格之情
    ，竟仍推諉不知該電台乃未經許可設置之非法電台，所辯實不符常理，諉無可採
    。此外復有（一）被告乙○○、丙○○於警詢、偵查中之自白，（二）扣案如附
    表所示之電信器材，（三）交通部電信總局北區電信監理站九十年七月二十日北
    站九十字第００四五二三—０號函所附之「新世界廣播電台」射頻信息頻率說明
    ，及同站九十年九月二十一日北站九十字第００五九九九—０號函所附之干擾測
    試報告可證。被告等事證明確，犯行均堪認定。
三、核被告等三人所為，均係犯電信法第五十八條第一項之罪。爰審酌被告等犯罪之
    動機、手段、發送之頻率、對合法使用無線電波電台業者及收聽眾之干擾，及犯
    罪後態度等一切情狀，量處如主文所示之刑，並諭知易科罰金與易服勞役之折算
    標準。扣案如附表所示之物，為被告等犯電信法第五十八條第一項罪所用之電信
    器材，應依同法第六十條宣告沒收。另查扣之混音器、延遲器、卡拉ＯＫ、點唱
    機、電腦音效器、ＶＣＤ播放機、ＭＤ播放機、雙卡錄放器、麥克風、點唱機鍵
    盤等現場音響設備及供人點唱之物，均非屬長距離通訊聯絡使用之電信器材，故
    不得依電信法第六十條之規定予以沒收，且因該等器材價格不菲，刑法第三十八
    條第一項第二款又係採裁量沒收之法例，本院本諸比例原則，認為該等器材尚無
    沒收之必要，附此敘明。
四、依刑事訴訟法第四百四十九條第一項前段、第三項、第四百五十條第一項，電信
    法第五十八條第一項、第六十條，刑法第十一條、第四十一條第一項前段、第四
    十二條第二項，罰金罰鍰提高標準條例第二條，現行法規所定貨幣單位折算新台
    幣條例第二條，逕以簡易判決處如主文所示之刑。
如不服本件判決，得自判決送達之日起十日內，向本院提起上訴。
中      華      民      國      九十      年      十一    月    十二    日
                                  臺灣士林地方法院刑事第一庭
                                      法  官  梁  哲  瑋
右正本證明與原本無異。
                                      書記官  詹  志  鵬
中      華      民      國      九十      年      十一    月    十五    日
附錄本案論罪科刑法條全文：
電信法第五十八條第一項
未經許可擅自設置或使用電台發送九千赫至三百秭赫之射頻信息，致干擾無線電波之
合法使用者，處二年以下有期徒刑、拘役或科或併科新台幣六十萬元以下罰金。
附表
一、ＵＨＦ接收機一台
二、ＵＨＦ天線二支
三、ＵＨＦ發射機一台
四、功率放大器一台
五、激勵器一台、
六、電源供應器三部
七、分配器一支


司法院資訊處製作；財團法人民間司法改革基金會備份。
